【裁判字號】    97,訴,685
【裁判日期】    970825
【裁判案由】    違反毒品危害防制條例
【裁判全文】
臺灣屏東地方法院刑事判決               97年度訴字第685號
公  訴  人  臺灣屏東地方法院檢察署檢察官
被      告  甲○○
                    （
上列被告因違反毒品危害防制條例案件，經檢察官提起公訴（97
年度毒偵字第826 號），被告於準備程序中就被訴事實為有罪之
陳述，經本院合議庭裁定改以簡式審判程序審理，判決如下：
    主  文
甲○○施用第一級毒品，累犯，處有期徒刑拾月。
    事  實
一、甲○○前於民國90年間因施用毒品案件，經臺灣高雄地方法
    院以90年度毒聲字第4040號裁定送觀察、勒戒，因認無繼續
    施用毒品傾向，經臺灣高雄地方法院檢察署檢察官於90年7
    月13日以90年度毒偵字第3120號為不起訴處分確定，並於同
    日釋放出所；又於93年間因施用毒品案件，經臺灣高等法院
    高雄分院以94年度上訴字第19號判處應執行有期徒刑8 月確
    定，嗣於94年12月20日因縮短刑期執行完畢出監。詎仍不知
    戒除毒癮，竟於觀察勒戒執行完畢及刑事科刑後，基於施用
    第一級毒品海洛因之犯意，於97年3 月11日21時許，在其位
    於屏東縣潮州鎮○○路163 之8 號住處內，以將海洛因摻水
    混合後置入針筒，以注射之方式施用第一級毒品海洛因1 次
    ，嗣於97年3 月12日17時45分許，由友人李家榮騎乘機車搭
    載甲○○行經高雄縣林園鄉○○村○○路31號時，因形跡可
    疑，為警攔檢而查獲。
二、案經高雄市政府警察局小港分局報告臺灣屏東地方法院檢察
    署檢察官偵查起訴。
    理  由
一、本案被告甲○○所犯為死刑、無期徒刑或最輕本刑為3 年以
    上有期徒刑以外之罪，其於準備程序中就被訴事實為有罪之
    陳述，經法官告知簡式審判程序之旨，並聽取公訴人之意見
    後，依刑事訴訟法第273 條之1 第1 項規定，裁定由受命法
    官獨任進行簡式審判程序，合先敘明。
二、上開事實，業據被告甲○○於本院審理時坦承不諱，且被告
    為警查獲時採尿送驗結果，呈嗎啡（即海洛因水解後之反應
    ）之陽性反應，有高雄市立凱旋醫院97年3 月24日濫用藥物
    尿液檢驗報告1 紙在卷可證。上述鑑驗結果，係檢驗機關本
    於專業知識及以精密儀器科學檢驗方法所得之結論，自可憑
    信，足見被告自白與事實相符，堪以採信。
三、按毒品危害防制條例於92年7 月9 日修正公布，其中第20條
    、第23條將施用毒品之刑事處遇程序，區分為「初犯」、「
    5 年內再犯」、「5 年後再犯」，而依立法理由觀之，僅限
    於「初犯」、「5 年後再犯」，始應先經觀察、勒戒或強制
    戒治程序，倘被告於5 年內已再犯，經依法追訴處罰，縱其
    第三次（或第三次以上）再度施用毒品之時間，在初犯經觀
    察、勒戒或強制戒治執行完畢釋放5 年以後，已不合於「5
    年後再犯」之規定，且因已於「5 年內再犯」，顯見其再犯
    率甚高，原實施觀察、勒戒或強制戒治，已無法收其實效，
    即應依該條例第10條規定處罰，最高法院95年5 月9 日95年
    度第7 次刑事庭會議決議可資參照。查被告前於90年間因施
    用毒品案件，經臺灣高雄地方法院以90年度毒聲字第4040號
    裁定送觀察、勒戒，因認無繼續施用毒品傾向，經臺灣高雄
    地方法院檢察署檢察官於90年7 月13日以90年度毒偵字第
    3120號為不起訴處分確定，並於同日釋放出所；又於93年間
    因施用毒品案件，經臺灣高等法院高雄分院以94年度上訴字
    第19號判處應執行有期徒刑8 月確定，嗣於94年12月20日因
    縮短刑期執行完畢出監，此有臺灣屏東地方法院檢察署刑案
    資料查註紀錄表、全國施用毒品案件紀錄表及臺灣高等法院
    被告前案紀錄表各1 份在卷可參。是被告於觀察、勒戒及強
    制戒治執行完畢釋放後，5 年內已再犯施用毒品案件，經本
    院判處罪刑確定，則其再犯本件施用毒品案件，即非屬該條
    例第20條第3 項所稱「5 年後再犯」之情形，檢察官自應依
    法追訴。從而，本件事證明確，被告犯行應堪認定。
四、查海洛因屬毒品危害防制條例第2 條第2 項第1 款所稱之第
    一級毒品，不得持有、施用，被告甲○○竟持以施用，核其
    所為，係犯同條例第10條第1 項之施用第一級毒品罪。其施
    用前持有海洛因之低度行為，應為施用之高度行為所吸收，
    不另論罪。查被告前於93年間因施用毒品案件，經臺灣高等
    法院高雄分院以94年度上訴字第19號判處應執行有期徒刑8
    月確定，嗣於94年12月20日因縮短刑期執行完畢出監，有臺
    灣屏東地方法院檢察署刑案資料查註紀錄表及臺灣高等法院
    被告前案紀錄表各1 份在卷可按，其受有期徒刑之執行完畢
    後，5 年之內故意再犯有期徒刑以上之罪，為累犯，應依刑
    法第47條第1 項之規定，加重其刑。爰審酌被告素行尚可，
    此有卷附之臺灣高等法院被告前案紀錄表1 份可參，且被告
    經觀察勒戒及刑事科刑處罰後，仍未能戒除毒癮，顯見其無
    戒毒悔改之意，惟其施用毒品之次數僅1 次，犯罪後坦認犯
    行，態度尚稱良好及檢察官具體求刑等一切情狀，量處如主
    文所示之刑。
據上論斷，應依刑事訴訟法第273 條之1 第1 項、第299 條第1
項前段，毒品危害防制條例第10條第1 項，刑法第11條前段、第
47條第1 項，判決如主文。
本案經檢察官顏珮珊到庭執行職務
中    華    民    國    97    年    8     月    25    日
                  刑事第二庭    法  官  陳海寧
以上正本證明與原本無異。
如不服本判決應於收受本判決送達後10日內向本院提出上訴書狀
，其未敘述上訴理由者，並得於提起上訴後10日內向本院補提理
由書狀（均須按他造當事人之人數附繕本）「切勿逕送上級法院
」
中    華    民    國    97    年    8     月    25    日
                                書記官  馮得弟
附錄本案論罪科刑法條
毒品危害防制條例第10條
施用第一級毒品者，處 6 月以上 5 年以下有期徒刑。
施用第二級毒品者，處 3 年以下有期徒刑。


司法院資訊處製作；財團法人民間司法改革基金會備份。
